臺灣高等法院高雄分院刑事判決
111年度上訴字第650號
上  訴  人  
即  被  告  鍾家和（已死亡）





上列上訴人因違反毒品危害防制條例案件，不服臺灣橋頭地方法
院111年度訴緝字第11號中華民國111年5月19日第一審判決（起
訴案號：臺灣橋頭地方檢察署108年度偵緝字第359號、108年度
偵字第7783號），提起上訴，本院判決如下：
    主  文
原判決撤銷。
本件公訴不受理。
    理  由
一、公訴意旨略以
　　被告鍾家和明知甲基安非他命為毒品危害防制條例所列第二
    級毒品，不得販賣，竟意圖營利，基於販賣第二級毒品甲基
    安非他命之犯意，於附表編號1至8所示之時、地，以附表編
    號1至8所示之方式、價格，販賣第二級毒品甲基安非他命予
    郭美玲、林盟貴、邱稚祥、潘淑音等人共8次。嗣經警對鍾
    家和持用之0000000000號行動電話門號實施通訊監察，始循
    線查悉上情。因認被告鍾家和涉犯毒品危害防制條例第4條
    第2項之販賣第二級毒品罪嫌而提起公訴。
二、本院之判斷
　㈠按被告死亡者，應諭知公訴不受理之判決，並得不經言詞辯
    論為之，刑事訴訟法第303條第5款、第307條分別定有明文
    。
　㈡本件上訴人即被告鍾家和（下稱被告）因違反毒品危害防制
    條例案件，經原審於民國111年5月19日以111年度訴緝字第1
    1號判決如附表編號一至編號八所示8罪，各處如該表「宣告
    刑及沒收」欄所示之刑及沒收，應執行有期徒刑5年7月。嗣
    因被告不服原判決，在上訴期間內於111年6月10日向原審法
    院提出上訴狀而提起上訴（本院卷第7頁以下）。茲因被告
    提起上訴後，已於111年6月12日死亡，有戶役政連結作業系
    統之被告個人基本資料查詢結果（本院卷第65頁）及臺灣高
    等法院被告前案紀錄表（本院卷第27頁以下）在卷可稽，依
    前揭說明，自應諭知不受理之判決，爰不經言詞辯論而撤銷
    原審判決，並諭知公訴不受理之判決。
　㈢至原審諭知沒收部分，因沒收新制施行後，沒收已非附屬於
    主刑之從刑，倘因被告死亡而判決不受理，案內違禁物、專
    科沒收之物、供犯罪所用、犯罪預備之物或犯罪所得等，仍
    得由檢察官視個案情節另依刑事訴訟法第455條之34規定聲
    請法院裁定單獨宣告沒收之，附此敘明。
據上論斷，應依刑事訴訟法第369第1項前段、第364條、第303 
條第5款、第307條，判決如主文。
本案經檢察官陳俐吟提起公訴。
中　　華　　民　　國　　111 　年　　8 　　月　　11　　日
                  刑事第十庭審判長法  官  陳中和
                                  法  官  任森銓
                                  法  官  陳松檀
以上正本證明與原本無異。
如不服本判決應於收受本判決後20日內向本院提出上訴書狀，其
未敘述上訴理由者，並得於提起上訴後20日內向本院補提理由書
狀（均須按他造當事人之人數附繕本）「切勿逕送上級法院」。
中　　華　　民　　國　　111 　年　　8 　　月　　11　　日
                                  書記官  李佳旻
原判決之附表：
編號 購毒者    交易時間    （民國）    交易方式   通訊監察譯文出處  宣告刑及沒收      交易地點    一 郭美玲 107 年7 月9 日0 時25分許 郭美玲於民國107 年7 月8 日21時40分、23時58分、同年月9 日0 時25分許，以其持用之門號0000000000號行動電話，與持用門號0000000000號行動電話之鍾家和聯繫毒品交易事宜後，鍾家和再於左列時、地，販售價值新臺幣（下同）2,000 元之甲基安非他命1 包與郭美玲，並當場收取價金。 警一卷第35頁 鍾家和犯販賣第二級毒品罪，處有期徒刑參年玖月。 未扣案蘋果牌行動電話壹支（含門號○○○○○○○○○○號SIM 卡壹張）及犯罪所得新臺幣貳仟元均沒收，於全部或一部不能沒收或不宜執行沒收時，追徵其價額。   高雄市○○區○○○路00巷00號附近    二 郭美玲 107 年7 月15日23時26分許 郭美玲於107 年7 月15日20時32分、22時29分、23時26分許，以其持用之門號0000000000號行動電話，與持用門號0000000000號行動電話之鍾家和聯繫毒品交易事宜後，鍾家和再於左列時、地，販售價值2,000 元之甲基安非他命1 包與郭美玲，並當場收取價金。 警一卷第35頁 鍾家和犯販賣第二級毒品罪，處有期徒刑參年玖月。 未扣案蘋果牌行動電話壹支（含門號○○○○○○○○○○號SIM 卡壹張）及犯罪所得新臺幣貳仟元均沒收，於全部或一部不能沒收或不宜執行沒收時，追徵其價額。   高雄市○○區○○○路00巷00號附近    三 郭美玲 107 年7 月19日16時30分許 郭美玲於107 年7 月19日16時30分許，以其持用之門號0000000000號行動電話，與持用門號0000000000號行動電話之鍾家和聯繫毒品交易事宜後，鍾家和再於左列時、地，販售價值2,000 元之甲基安非他命1 包與郭美玲，並當場收取價金。 警一卷第36頁 鍾家和犯販賣第二級毒品罪，處有期徒刑參年玖月。 未扣案蘋果牌行動電話壹支（含門號○○○○○○○○○○號SIM 卡壹張）及犯罪所得新臺幣貳仟元均沒收，於全部或一部不能沒收或不宜執行沒收時，追徵其價額。   高雄市○○區○○路000 號○○醫院附近    四 邱稚祥 107 年7 月20日1 時37分許 邱稚祥於107 年7 月20日0 時28分、0 時44分、1 時37分許，以其持用之門號0000000000號行動電話，與持用門號0000000000號行動電話之鍾家和聯繫毒品交易事宜後，鍾家和再於左列時、地，販售價值2,000 元之甲基安非他命1 包與邱稚祥，並當場收取價金。 警一卷第12頁 鍾家和犯販賣第二級毒品罪，處有期徒刑參年玖月。 未扣案蘋果牌行動電話壹支（含門號○○○○○○○○○○號SIM 卡壹張）及犯罪所得新臺幣貳仟元均沒收，於全部或一部不能沒收或不宜執行沒收時，追徵其價額。   高雄市○○區○○○路000 號統一超商    五 潘淑音 107 年7 月25日23時9 分許 鍾家和於107 年7 月25日23時9 分許，以其持用之門號0000000000號行動電話，與持用門號0000000000號行動電話之潘淑音聯繫毒品交易事宜後，鍾家和再於左列時、地，販售價值1,000 元之甲基安非他命1 包與潘淑音，並當場收取價金500 元，另500 元迄今未收取。 警一卷第21頁 鍾家和犯販賣第二級毒品罪，處有期徒刑參年捌月。 未扣案蘋果牌行動電話壹支（含門號○○○○○○○○○○號SIM 卡壹張）及犯罪所得新臺幣伍佰元均沒收，於全部或一部不能沒收或不宜執行沒收時，追徵其價額。   高雄市○○區○○路000 巷00號    六 邱稚祥 107 年7 月26日1 時20分許 鍾家和於107 年7 月26日1 時9 分、1 時15分、1 時17分、1 時20分許，以其持用之門號0000000000號行動電話，與持用門號0000000000號行動電話之邱稚祥聯繫毒品交易事宜後，鍾家和再於左列時、地，販售價值2,000 元之甲基安非他命1 包與邱稚祥，並當場收取價金。 警一卷第12至13頁 鍾家和犯販賣第二級毒品罪，處有期徒刑參年玖月。 未扣案蘋果牌行動電話壹支（含門號○○○○○○○○○○號SIM 卡壹張）及犯罪所得新臺幣貳仟元均沒收，於全部或一部不能沒收或不宜執行沒收時，追徵其價額。   高雄市○○區○○路000 號旁巷子    七 林盟貴 107 年8 月20日12時2 分許 林盟貴於107 年8 月20日11時44分、12時2 分許，以其持用之門號0000000000號（起訴書誤載為0000000000號，應予更正）行動電話，與持用門號0000000000號行動電話之鍾家和聯繫毒品交易事宜後，鍾家和再於左列時、地，販售價值500 元之甲基安非他命1 包與林盟貴，並當場收取價金。 警一卷第43頁 鍾家和犯販賣第二級毒品罪，處有期徒刑參年柒月。 未扣案蘋果牌行動電話壹支（含門號○○○○○○○○○○號SIM 卡壹張）及犯罪所得新臺幣伍佰元均沒收，於全部或一部不能沒收或不宜執行沒收時，追徵其價額。   高雄市○○區○○路○○巷00號附近    八 林盟貴 107 年8 月27日1 時11分許 鍾家和於107 年8 月27日1 時3分、1 時11分許，以其持用之門號0000000000號行動電話，與持用門號0000000000號行動電話之林盟貴聯繫毒品交易事宜後，鍾家和再於左列時、地，販售價值1,000 元之甲基安非他命1 包與林盟貴，並當場收取價金。 警一卷第44頁 鍾家和犯販賣第二級毒品罪，處有期徒刑參年捌月。 未扣案蘋果牌行動電話壹支（含門號○○○○○○○○○○號SIM 卡壹張）及犯罪所得新臺幣壹仟元均沒收，於全部或一部不能沒收或不宜執行沒收時，追徵其價額。   高雄市○○區○○路○○巷00號附近